台灣苗栗地方法院刑事判決　　　　　　　　　　　　　　九十年度交易字第九六號
　　公　訴　人　臺灣苗栗地方法院檢察署檢察官
　　被　　　告　乙○○
右列被告因公共危險等案件，經檢察官提起公訴（九十年度偵字第四一０九號），本
院判決如左：
    主  文
乙○○服用酒類，不能安全駕駛動力交通工具而駕駛，處有期徒刑貳月，如易科罰金
以參佰元折算壹日；又因過失傷害人，處有期徒刑伍月，如易科罰金，以參佰元折算
壹日；應執行有期徒刑陸月，如易科罰金，以參佰元折算壹日。
    事  實
一、乙○○於民國九十年七月二十日午間十二時，在苗栗縣苑裡鎮房裡里十三鄰北房
    一之二號飲用酒類；迄同日下午五時許，又在同址繼續飲用酒類，明知已飲酒過
    量至不能安全駕駛動力交通工具之程度，卻仍執意駕駛車號ＳＤＤ─０一五號輕
    型機車沿苑裡鎮○○里○○○號道路由西往東方向行駛，迨同日二十時四十分許
    ，行經苗栗縣苑裡鎮中正里三十八號前，本應注意車前狀況，隨時採取必要安全
措施，而依當時情形，又無不能注意之情事，竟因不勝酒力，遽行左轉失控駛入
    對向車道，適甲○○駕駛車牌號碼ＩＧＹ─九六三號重型機車亦沿該路由東向西
    方向行駛途經該路段，見來車已煞避不及，因而發生碰撞，致甲○○受有頭部外
    傷併腦震盪、左側臉部撕裂傷併臉部紅腫瘀青、左肩挫傷併擦裂傷、左橈骨骨折
    、左上肢擦裂傷及左肘撕裂傷之傷害，嗣經警至現場處理，對乙○○為酒精濃度
    測試，測得呼氣酒精濃度達每公升一．八七毫克，始悉上情。
二、案經告訴人甲○○訴由苗栗縣警察局通霄分局報請臺灣苗栗地方法院檢察署檢察
    官偵查起訴。
    理  由
一、右開事實，訊據被告乙○○就酒醉駕車之公共危險犯行坦承不諱，惟矢口否認有
    過失傷害犯行，辯稱：係告訴人撞到伊云云。經查，酒精對人體造成之影響，於
    呼氣時酒精濃度達○‧二五ＭＧ／Ｌ即會輕度中毒，造成協調功能降低，呼氣時
    酒精濃度達○‧五○ＭＧ／Ｌ即屬中度中毒症狀，出現反應慢、感覺減低、影響
    駕駛之狀況；被告經警測得之呼氣中酒精濃度值為一‧八七ＭＧ／Ｌ，有酒精濃
    度測試表、苑裡李綜合醫院特殊檢驗（血液中酒精測試）申請報告單、苗栗縣警
    察局通霄分局苑裡分駐所酒醉駕駛案件測試觀察紀錄表等附卷可稽，顯已超出標
    準值甚多，況被告已肇事，揆諸前揭說明，顯見其服用酒類後，已達不能安全駕
    駛動力交通工具而駕駛之程度，是證被告本部分公共危險之自白與事實相符；次
    查，有關被告係左轉進入告訴人所行駛之車道上，撞傷告訴人一節，業據告訴人
    指訴歷歷，且經被告於警訊中自白在卷，並有道路交通事故調查報告表、告訴人
    出具之驗傷診斷書、苗栗縣警察局舉發道路違規交通事件通知單、現場拍攝照片
    六幀等在卷可佐。按「汽車駕駛人飲用酒類或其他類似物後其吐氣所含酒精濃度
    超過每公升○‧二五毫克或血液中酒精濃度超過百分之○‧○五以上者，不得駕
    車」、「車輛行駛時，駕駛人應注意車前狀況及兩車併行之間隔，隨時採取必要
    之安全措施」；「汽車在雙向二車道行駛時，應依左列規定：一、均應在遵行車
    道內行駛。二、在劃有分向限制線之路段，不得駛入來車之車道內」；「機器腳
    踏車行駛之車道及轉彎，應依標誌或標線之規定行駛；無標誌或標線者，依左列
    規定行駛：同向三車道以上道路，均應以兩段方式進行左轉彎；單行道道路，行
    駛於右側車道或慢車道者，應以兩段方式進行左轉彎」；道路交通安全規則第九
    十四條第三項、第九十七條第一款、第二款、第九十九條第一項第三款、第一百
    零二條第四款、第一百十四條第二款均分別定有明文。被告本應注意上開規定，
    而依當時當情形並無不能注意之情事，竟於酒醉後執意駕駛機車，致行經上開路
    段因不勝酒力，於左轉時煞避不及，致在告訴人車道發生碰撞，並致告訴人受有
    前述之傷害，則被告顯有過失，已堪認定，被告否認有過失傷害犯行，委無足採
    。另告訴人確因本件車禍事故致受有首揭之傷害，則被告之過失行為與傷害間具
    相當因果關係甚明。本件事證明確，被告右開犯行均洵堪認定。末查，被告於審
    理中雖提出診斷證明書五紙，並經輔佐人供陳被告患有精神分裂症，惟查前揭之
    證明書除九十年九月十一日開具者，係證明被告於本件之車禍亦同時受有「右膝
    撕裂傷」外（不影響本件罪責之認定），其餘三紙則分別係於八十二年、八十八
    年間開具，其中所證明事項分別為被告曾受有「頭部外傷、臉部擦傷、蜘蛛膜下
    腔出血、腦浮腫」「癲癇，疑酒癮症候群」「左眼視神經萎縮、左眼外斜視」等
    事實，均與被告本件行為時之精神狀態無關。至另一紙由光田醫院所開具被告因
    「精神分裂症」於八十九年六月五日起住院治療四日之診斷書，雖可證明被告於
    本件行為前，確曾有精神分裂住院治療之紀錄，然參諸被告本件行為係於治療後
    約一年發生，而被告於為本件行為時（九十年七月二十日）既得自行駕車，且考
    諸其警訊筆錄，當時之表意亦無窒礙，對車禍之發生過程均交待清楚，是尚積極
    證據得以證明被告當時之精神狀態已達心神喪失或精神耗弱之程度，自無從依刑
    法第十九條之規定而減免其罪責，附此敘明。
二、核被告乙○○所為，係犯刑法第一百八十五條之三之公共危險罪及刑法第二百八
    十四條第一項之過失傷害罪。被告所犯上開二罪間，分別為故意犯及過失犯之犯
    罪，其性質有別，構成要件互異，應予分論併罰。又被告酒後駕車致告訴人受傷
    ，應依道路交通管理處罰條例第八十六條第一項規定，就過失傷害部分加重其刑
    。爰審酌被告酒後駕車嚴重影響道路交通安全並致人受傷，情節非輕，且被告否
    認有過失傷害犯行，又拒絕和解及賠償被害人之損害，堪證其犯後態度不佳及被
    告雖無從依刑法第十九條規定減免罪責有如前述，惟其於本院審理時，確有行動
    遲緩，表述能力減退之現象，足證其受刑能力己較一般人降低等一切情狀，分別
    量處如主文所示之刑，並定其應執行之刑，同時諭知易科罰金之折算標準，以示
    懲儆。
據上論斷，應依刑事訴訟法第二百九十九條第一項前段，道路交通管理處罰條例第八
十六條第一項、刑法第十一條前段、第一百八十五條之三、第二百八十四條第一項、
第五十一條第五款、第四十一條第一項前段，罰金罰鍰提高標準條例第一條前段、第
二條，判決如主文。
中      華      民      國    九十一    年      四      月     十六     日
                                       臺灣苗栗地方法院交通法庭
                                             法  官  楊  台  清
右正本證明與原本無異。
如不服本判決，應於送達後十日內向本院提出上訴狀(須附繕本)，上訴於臺灣高等
法院臺中分院。
                                             書記官  李  惠  雯
中      華      民      國    九十一    年      四      月     十六     日
附錄論罪科刑法條
刑法第一百八十五條之三
服用毒品、麻醉藥品、酒類或其他相類之物，不能安全駕駛動力交通工具而駕駛者，
處一年以下有期徒刑、拘役或三萬元以下罰金。
刑法第二百八十四條第一項
因過失傷害人者，處六月以下有期徒刑、拘役或五百元以下罰金。致重傷者，處一年
以下有期徒刑、拘役或五百元下罰金。
